【裁判字號】    97,訴緝,20
【裁判日期】    970430
【裁判案由】    違反毒品危害防制條例
【裁判全文】
臺灣臺南地方法院刑事判決
公  訴  人  臺灣臺南地方法院檢察署檢察官
被      告  甲○○
                （現另案於臺灣臺南監獄臺南分監執行中）
上列被告因違反毒品危害防制條例案件，經檢察官提起公訴（九
十五年度毒偵字第二七００號、第二七０七號），被告於準備程
序就犯罪事實全部為有罪之陳述，本院合議庭裁定由受命法官行
簡式審判程序並判決如下：
    主  文
甲○○施用第一級毒品，累犯，處有期徒刑壹年，減為有期徒刑
陸月；又施用第一級毒品，累犯，處有期徒刑捌月，減為有期徒
刑肆月。應執行減刑後有期徒刑玖月。扣案之第一級毒品海洛因
壹包（不含袋淨重零點零伍公克）沒收銷燬；又扣案之空包裝袋
壹只沒收。
    事  實
一、本件犯罪事實及證據名稱，除檢察官起訴書犯罪事實欄第十
    行「釋放出所」之記載補充為「釋放出所，指揮書執行完畢
    日期為九十四年九月二十一日」、第十一行「九十五年十月
    九日十八時許、九十五年十月十四日為警採尿時起往前回溯
    七十二小時內」之記載應更正為「九十五年十月十一日下午
    三時五十分許、同年月十四日下午二時五十分許為警採尿時
    起往前回溯二十六小時內」、最後一行「於九十五年十月十
    四日十四時十分許，自行至臺南市警察局第二分局自承其有
    施用毒品海洛因」之記載應補充為「復於犯罪未經有偵查權
    之機關或個人發覺前，即主動於九十五年十月十四日下午二
    時十分許，向臺南市警察局第二分局長樂派出所員警自首前
    開施用第一級毒品海洛因之犯行，另先後二次為警經其同意
    採集尿液送驗結果均呈嗎啡陽性反應而查獲上情」等語；證
    據並所犯法條欄一之記載應更正為「(一)被告於本院審理時均
    坦承不諱。(二)長榮大學九十五年十月二十四日、同年十一月
    十三日出具之確認報告、臺南市警察局第二分局偵辦毒品防
    制條例案送驗尿液年籍對照表、應受尿液採驗人尿液檢體採
    集送驗紀錄表各一份。(三)法務部調查局九十五年十一月十九
    日調科壹字第０九五二三０三七六四０號鑑定書、臺南市警
    察局第二分局查獲涉嫌毒品案初步檢驗報告書各一份。(四)照
    片二幀。」等證據外，其餘均引用起訴書所載（如附件）。
二、本件被告甲○○所違反毒品危害防制條例第十條第一項之罪
    ，為死刑、無期徒刑、最輕本刑為三年以上有期徒刑以外之
    罪，亦非屬高等法院管轄之第一審案件，其於準備程序進行
    中，先就被訴事實為有罪之陳述，經法官告知簡式審判程序
    之旨，並聽取檢察官之意見後，依刑事訴訟法第二百七十三
    條之一第一項、第二百七十三條之二等規定，由合議庭裁定
    進行簡式審判程序，且不受同法關於證據能力認定規定及調
    查方式之限制，合先敘明。
三、認罪科刑
  (一)核被告前開所為均係違反毒品危害防制條例第十條第一項之
    施用第一級毒品罪，其持有第一級毒品安非他命之低度行為
    ，為施用之高度行為所吸收，均不另論罪。又其所犯前開二
    次施用第一級毒品之犯行，犯罪時間相差三日，應屬犯意各
    別，而予分論併罰，公訴人認係屬集合犯容有誤會。
  (二)其次，被告前開九十五年十月十四日下午二時五十分採尿時
    往前回溯二十六小時之施用第一級毒品犯行，係在未被有偵
    查權之公務員或機關發覺其為犯嫌前，即於同日下午二時十
    分許，向臺南市警察局第二分局長樂派出所有偵查權之員警
    自首犯行，並經警採集尿液送驗結果確呈嗎啡陽性反應，進
    而接受裁判，此有被告警詢及偵查筆錄、臺南地檢署減害替
    代療法適用對象簡易檢測表及臺南市警察局第二分局刑事案
    件報告書各一份在卷可稽，其行為合乎自首之要件，依刑法
    第六十二條前段之規定減輕其刑。
  (三)又查，被告有犯罪事實欄所載之前科一節，亦有前開臺灣臺
    南地方法院檢察署刑案資料查註紀錄表及臺灣高等法院被告
    前案紀錄表各一份在卷可按，依前開說明，其受有期徒刑執
    行完畢後五年內故意再犯本件有期徒刑以上之罪，均應論以
    累犯，並各別依刑法第四十七條第一項之規定加重其刑。
  (四)爰審酌被告曾因施用毒品經送強制戒治執行完畢釋放後，猶
    不思戒絕革除惡習，顯未因前強制戒治之治療處分，而記取
    教訓，已屬不該，第念被告施用毒品之犯行，在性質上乃屬
    自我戕害身心健康之行為，暨其犯罪手段、次數、所生危害
    、犯後坦承犯行之態度等一切情狀，分別量處如主文所示之
    刑，並定應執行刑。
  (五)另被告前開二次施用第一級毒品犯行，犯罪時間均係於九十
    六年四月二十四日前，核與中華民國九十六年罪犯減刑條例
    規定之減刑要件相符，均應依同條例第二條第一項第三款、
    第七條之規定予以減其宣告刑至二分之一，並依同條例第十
    條之規定定其減刑後應執行之刑，附此敘明。
  (六)末按查獲之第一級毒品，不問屬於犯人與否，均沒收銷燬之
    ，毒品危害防制條例第十八條第一項前段定有明文。查扣案
    之海洛因一包（驗後淨重零點零五公克）係屬毒品危害防制
    條例第二條第二項第一款之第一級毒品海洛因，此有前開鑑
    定書附卷可佐，應依前開規定諭知沒收銷燬。再者，包裝前
    開第一級毒品海洛因所使用之空包裝袋一只（毛重零點二二
    公克），係被告所有用於包裹毒品，以防止其裸露、逸出、
    潮濕，便於攜帶、持有、施用毒品乙節，業經其供明在卷，
    雖非毒品危害防制條例第二條所稱之第一級毒品，然因係包
    裝上開第一級毒品海洛因而與之密切接觸，但既經鑑定機關
    就之與毒品分別鑑析其重量，此有前開鑑定書附卷可憑，足
    證該空包裝袋與毒品，並無不可析離之關係，不能視為毒品
    之一部分，應依刑法第三十八條第一項第二款之規定宣告沒
    收之。
四、依刑事訴訟法第二百九十九條第一項前段、第二百七十三條
    之一第一項、第三百十條之二、第四百五十四條，毒品危害
    防制條例第十條第一項、第十八條第一項前段，中華民國九
    十六年罪犯減刑條例第二條第一項第三款、第七條、第十條
    ，刑法第十一條、第六十二條前段、第四十七條第一項、第
    五十一條第五款、第三十八條第一項第二款之規定，判決如
    主文。
五、如不服本判決應於收受本判後十日內向本院提出上訴書狀，
    並應敘述具體理由。
本案經檢察官乙○○到庭執行職務。
中    華    民    國    97    年    4     月    30    日
                  刑事第十一庭    法  官  黃欣怡
以上正本證明與原本無異。
如不服本判決應於收受本判決後10日內向本院提出上訴書狀，並
應敘述具體理由。如未敘述上訴理由者，應於上訴期間屆滿後20
日內向本院補提理由書狀（均須按他造當事人之人數附繕本）「
切勿逕送上級法院」。
                                  書記官  陳怡吟
中    華    民    國    97    年    4     月    30    日
附錄本案論罪科刑法條全文：
毒品危害防制條例第10條
施用第一級毒品者，處 6 月以上 5 年以下有期徒刑。
施用第二級毒品者，處 3 年以下有期徒刑。


司法院資訊處製作；財團法人民間司法改革基金會備份。
